# 如何理解这里的经营活动

提问人：安好 时间：2018-07-11 10:36:00
请教一个比较菜的问题，请勿见笑： 按照企业会计准则应用指南的会计科目和主要账务处理： 1122 “应收账款”科目核算企业因销售商品、提供劳务等经营活动应收取的款项。
2202 “应付账款”科目核算企业因购买材料、商品和接受劳务等经营活动应支付的款项。
这里的经营活动该如何理解，是仅指主营业务收入，还是也包括其他业务收入，还是与现金流量表口径一致，或者仅指列举的“销售商品、提供劳务”、“购买材料、商品和接受劳务”？ 还望不吝赐教，谢谢！

回答人：chenyiwei
一般理解对应的利润表项目包括主营业务收入、其他业务收入、主营业务成本、其他业务成本。如果是对应于期间费用的支出，习惯上计入其他应付款，现金流量表中列入支付的其他与经营活动有关的现金。

提问人：lichun6 时间：2018-07-11 14:15:00
陈版，顺着帖子再请教一下，多谢！
期末尚未支付的与购置固定资产、无形资产等相关的款项（剔除融资租赁、分期付款等原因），在报表上的列示也不应该放在”应付款项“，而是在“其他应付款”列示更合理吗？

回答人：chenyiwei
是。